臺灣臺南地方法院刑事判決　　　　　　　　　　　　　九十一年度易字第二八號
　　公　訴　人　臺灣台南地方法院檢察署檢察官
　　被　　　告　甲○○
　　　　　　　　丙○○
　　　　　　　　乙○○
右列被告等因賭博等案件，經檢察官提起公訴（九十年度偵字第一三八三九號），本
院判決如左：
    主  文
甲○○、丙○○共同意圖營利，供給賭博場所，各處有期徒刑貳月，如易科罰金，均
以參佰元折算壹日。扣案之電動賭博機具「金牌虎王」壹台（含ＩＣ板壹片）、「金
龍鳳」壹台（含ＩＣ板壹片）、「虎豹王第二代」壹台（含ＩＣ板壹片）、扣案賭資
新台幣貳萬貳仟參佰肆拾元，均沒收。
乙○○在公眾得出入之場所賭博財物，處罰金陸佰元，如易服勞役，以參佰元折算壹
日。
    事  實
一、甲○○與丙○○明知未依電子遊戲場業管理條例辦理營利事業登記者，不得經營
    電子遊戲場業，竟未依規定向主管機關台南縣政府辦理電子遊戲場業之營利事業
    登記，擅自於民國九十年十月九日起，共同基於經營遊戲場業之故意及意圖營利
    ，供給賭博場所之犯意聯絡，由甲○○提供其所開設位於台南縣仁德鄉○○村○○路二百十四號之「阿珠冰店」公眾得出入之場所，擺設向丙○○所購買之電動
    賭博機具「金牌虎王」一台及由丙○○所提供之電動賭博機具「金龍鳳」、「虎
    豹王第二代」各一台與不特定人對賭，其賭博方式為：賭客把玩電動賭博機具「
    金牌虎王」、「金龍鳳」，係以新台幣（下同）一元或十元之硬幣投入上述電動
    賭博機具之投幣口押注，再由賭客按不等賠數之押注鍵，如押中可得投幣額不等
    倍數之分數，賭客再以所贏得之分數，以一比一之比例向甲○○兌換現金；賭客
    把玩電動賭博機具「虎豹王第二代」，係投入一元或十元之硬幣後押注，再由賭
    客按不等賠數之押注鍵，如押中可得投幣額不等倍數之分數，待不把玩時，則可
    按壓退幣扭，賭客即可自退幣孔獲得與與分數相當之硬幣，若未押中則押注金歸
    甲○○及丙○○所有，再由二人以二比八之比例朋分賭客所輸之押注金。嗣於九
    十年一月二十四日下午一時三十分許，賭客乙○○於上址把玩「虎豹王第二代」
    電動賭博機具賭博財物時，為警當場查獲，並扣得上述電動賭博機具三台（含Ｉ
    Ｃ板三片）、「金牌虎王」內賭資二千八百元、「金龍鳳」內賭資六千九百九十
    元、「虎豹王第二代」內賭資一萬二千五百五十元。
二、案經台南縣警察局歸仁分局報告台灣台南地方法院檢察署檢察官偵查起訴。
    理  由
一、右揭事實，業據被告甲○○、丙○○、乙○○迭於警訊、偵審中坦承不諱，核其
    等所供情節相符，並有扣案之電動賭博機具三台（含ＩＣ板三片）、機具內之賭
    資共二萬二千三百四十元扣案可資佐證，本件事證明確，被告等犯行洵堪認定，
    應依法論科。
二、查被告甲○○、丙○○未依電子遊戲場業管理條例規定辦理營利事業登記，提供
    上址公眾得出入之場所，設置上開電動賭博機具，供不特定人把玩，核其等所為
    ，係違反電子遊戲場業管理條例第十五條之規定，應依同條例第二十二條之罪處
    斷、刑法第二百六十六條第一項前段普通賭博罪及同法第二百六十八條前段之意
    圖營利，供給賭博場所罪；被告乙○○所為，係犯刑法第二百六十六條第一項前
    段之普通賭博罪。被告甲○○與被告丙○○就上開犯行，有犯意聯絡及行為分擔
    ，應依共同正犯論處。被告甲○○及丙○○所犯上開犯行間，有方法結果之牽連
    關係，應從一重之意圖營利，供給賭博場所罪論處。公訴人於起訴書「所犯法條
    欄」內所未引用被告甲○○、丙○○二人涉犯刑法第二百六十八條前段之法條，
    惟公訴人業已於起訴書「犯罪事實欄內」敘及被告甲○○、丙○○此部分之犯行
    ，應認為業已起訴，附此敘明。爰審酌被告甲○○、丙○○、乙○○三人均無前
    科，素行尚佳，被告三人之犯罪動機、目的、手段、被告甲○○、丙○○提供賭
    博場所，對社會風氣所造成之影響暨犯後均坦承犯行，態度良好等一切情狀，分
    別量處如主文所示之刑，被告甲○○、丙○○部分並各諭知易科罰金之折算標準
    ，被告乙○○則諭知易服勞役之折算標準，以資懲儆。
三、扣案之賭博性電動機具（均含ＩＣ板）三台係當場賭博之器具，扣案之賭資二萬
    二千三百四十元為在賭臺之財物，依刑法第二百六十六條第二項之規定沒收
據上論斷，應依刑事訴訟法第二百九十九條第一項前段、電子遊戲場業管理條例第二
十二條、刑法第十一條前段、第二十八條、第二百六十六條第一項前段、第二百六十
八條前段、第五十五條、第四十一條第一項前段、第四十二條第二項、第二百六十六
條第二項、罰金罰鍰提高標準條例第一條前段、第二條，判決如主文。
本案經檢察官周文祥到庭執行職務。
中      華      民      國  九十一    年      三      月     十二     日
                                  臺灣臺南地方法院刑事第二庭
                                      法  官  鄭  燕  璘
右正本證明與原本無異。
如不服本判決，應於判決送達後十日內，向本院提出上訴狀。
                                      書記官  田  富  蓉
中      華      民      國    九十一    年      三      月     十二     日
附錄本案論罪科刑法條全文：
刑法第二百六十六條
在公共場所或公眾得出入之場所賭博財物者，處一千元以下罰金。但以供人暫時娛樂
之物為賭者，不在此限。
當場賭博之器具與在賭檯或兌換籌碼處之財物，不問屬於犯人與否，沒收之。
刑法第二百六十八條
意圖營利，供給賭博場所或聚眾賭博者，處三年以下有期徒刑，得併科三千元以下罰
金。
電子遊戲場業管理條例第二十二條：
違反第十五條規定者，處行為人一年以下有期徒刑、拘役或科或併科新台幣五十萬元
以上二百五十萬元以下罰金。
